臺灣高等法院高雄分院民事裁定　　　　　 96年度重抗字第9號
抗　告　人　東盈實業股份有限公司
法定代理人　甲○○
相　對　人　乙○○
上列當事人間損害賠償事件，對於民國96年8 月31日臺灣屏東地
方法院96年度重訴字第29號所為裁定提起抗告，本院裁定如下：
    主  文
原裁定廢棄，發回台灣屏東地方法院。
    理  由
一、抗告意旨略以：相對人雖以買賣關係提起本件訴訟，然並無
    證據證明兩造間有買賣關係存在，伊與相對人並無業務往來
    ，故非伊之台南聯絡處或台南營業所業務涉訟。且伊台南聯
    絡處為一倉庫，並無財務、人事及採購權，而非伊設於台南
    之獨立機構，自不屬於民事訴訟法第6 條所稱之事務所或營
    業所。又伊雖於台南設有聯絡處，惟該聯絡處業務員於收受
    客戶之訂貨通知時，均上網登入伊之台北公司網站輸入訂單
    ，訂單最終核決權係伊之台北公司，且業務分工範圍亦均為
    台北公司處理，是本件應回歸普通審判籍之適用，以伊公司
    所在地之台灣台北地方法院為管轄法院。原裁定將本件移送
    台灣台南地方法院尚屬有誤，爰請求廢棄原裁定等語。
二、按訴訟之全部或一部，法院認為無管轄權者，依原告聲請或
    依職權以裁定移送於其管轄法院，民事訴訟法第28條第1 項
    定有明文。又被告住所、不動產所在地、侵權行為地或其他
    據以定管轄法院之地，跨連或散在數法院管轄區域內者，各
    該法院俱有管轄權；同一訴訟，數法院有管轄權者，原告得
    任向其中一法院起訴，民事訴訟法第21條、第22條亦有明文
    。另按管轄權之有無，應依原告主張之事實，按諸法律關於
    管轄之規定而為認定，與其請求之是否成立無涉。本件相對
    人依其主張，既係向契約履行地之法院起訴，按諸民事訴訟
    法第12條規定，原第一審法院即非無管轄權。至相對人主張
    之契約是否真正存在，則為實體法上之問題，不能據為定管
    轄之標準，最高法院65年台抗字第162號判例足資參酌。
三、本件相對人主張其所經營之種雞場，向抗告人購買疫苗，接
    種後發生雞隻陸續死亡情形，而基於侵權行為、不完全給付
    、買賣契約之法律關係，向抗告人請求賠償等情。則本件管
    轄法院除依民事訴訟法第2 條第2 項普通審判籍外，尚有民
    事訴訟法第6 條、第12條、第15條特別審判籍規定之適用，
    即抗告人營業所所在地、債務履行地、侵權行為地之法院應
    俱有管轄權。原裁定僅認定相對人以買賣關係提起本件訴訟
    ，且抗告人之營業所所在地為台南縣，即移送台灣台南地方
    法院，而未查明本件債務履行地及侵權行為地為何，若該債
    務履行地及侵權行為地係在屏東縣，揆諸上開規定，原審亦
    有管轄權，自不得以其為無管轄權而移送其他法院。是以，
    原裁定未予調查審認，遽認為無管轄權而為移轉管轄，自有
    未合。抗告意旨指摘原裁定不當，求予廢棄，為有理由。又
    本件相對人住居所在屏東，且依相對人所述，相關人證亦在
    屏東等地區，自應由原法院調查較符合訴訟經濟，且為維持
    審級利益，爰由本院將原裁定廢棄，發回原法院更為適法之
    裁定。
據上論結，本件抗告為有理由，依民事訴訟法第492 條，裁定如
主文。
中　　華　　民　　國　　96　　年　　11　　月　　27　　日
                            民事第五庭
                                審判長法官  蔡明宛
                                法      官  曾錦昌
                                法      官  魏式璧
以上正本證明與原本無異。
如不服本裁定應於送達後10日內向本院提出再抗告狀 (並按他造
當事人之人數附繕本)， 並繳納再抗告費新臺幣1,000 元。
再為抗告應以適用法規顯有錯誤為理由，並經本院之許可，該許
可以原裁定所涉及之法律見解具有原則上之重要性者為限，並委
任律師為代理人。
中　　華　　民　　國　　96　　年　　11　　月　　27　　日
                                書  記  官  王秀娟
附註：
抗告人之配偶、三親等內之血親、二親等內之姻親，或抗告人為
法人、中央或地方機關時，其所屬專任人員具有律師資格並經法
院認適當者，亦得為第三審代理人。
抗告人或其法定代理人具有律師資格者及前項情形，應於提起抗
告或委任時釋明之。
